臺灣雲林地方法院小額民事判決
111年度六小字第204號
原      告  BH000-H111001（姓名及住所詳卷）
被      告  唐聖堯  

上列當事人間損害賠償事件，原告提起刑事附帶民事訴訟（111
年度六簡附民字第2號），由本院刑事庭移送前來，於民國111 
年8月18日言詞辯論終結，本院判決如下：
    主  文
被告應給付原告新臺幣60,000 元，及自民國111 年3月16日起至
清償日止，按年息百分之5 計算之利息。
原告其餘之訴駁回。
本判決第一項得假執行。
原告其餘假執行之聲請駁回。
　　事  實  及  理  由
一、原告起訴主張：被告意圖性騷擾，於民國111年1月16日17時
    24分許，在雲林縣○○市○○路000號之光南大批發斗六店內，
    乘原告選購商品而不及抗拒之際，徒手觸摸原告之臀部1次
    得逞；原告於大庭廣眾之處，竟遭被告出手侵犯身體隱私部
    位，除飽受迫及驚嚇，更覺清白身體平白遭受陌生男子汙辱
    極為惡心，返家後即將所穿褲著予以丟棄。迄至今日，獨自
    在公共處所仍心存餘悸，防衛他人接近，心神無法鬆懈，精
    神受有嚴重損害，爰依民法第184 條第1 項前段及性騷擾防
    治法第9條規定提起本件訴訟等語。並聲明：㈠被告應給付原
    告新臺幣（下同）90,000元，及自起訴狀繕本送達之翌日起
    至清償日止，按年息5%計算之利息。㈡前項判決請准供擔保
    宣告假執行。
二、被告答辯則以：沒有意見等語，資為抗辯。
三、本院之判斷：
㈠、因故意或過失不法侵害他人權利者，負損害賠償責任；不法
    侵害他人之身體、健康、名譽、自由、信用、隱私、貞操，
    或不法侵害其他人格法益而情節重大者，被害人雖非財產上
    之損害，亦得請求賠償相當之金額。民法第184 條第1 項前
    段、第195 條第1 項前段分別定有明文。次按對他人為性騷
    擾者，負損害賠償責任。前項情形，雖非財產上之損害，亦
    得請求賠償相當之金額，性騷擾防治法第9條定有明文。經
    查，被告因上述行為而違反性騷擾防治法案件，業經本院以
    111年度六簡字第32號刑事判決判處拘役30日在案，經本院
    依職權調取該刑事卷宗核閱無訛，原告主張上開事實，堪信
    為真。是以原告依上開規定請求被告負損害賠償責任，自屬
    有據。
㈡、次按慰撫金之賠償，其核給之標準固與財產上損害之計算不
    同，然非不可斟酌雙方身分資力與加害程度，及其他各種情
    形核定相當之數額（最高法院51年度上字第223號判決意旨
    參照）。本件被告於上揭時、地徒手觸摸原告之臀部，侵害
    原告身體隱私，並使原告感覺難堪受辱，原告主張因被告之
    侵權行為致精神上蒙受痛苦，請求被告賠償其所受非財產上
    之損害即精神慰撫金，洵屬有據。而慰撫金之金額是否相當
    ，自應依實際加害情形與被害人所受之痛苦及雙方之身分、
    地位、經濟狀況等關係決定之。本院爰審酌原告於審理時自
    陳為博士畢業、案發時係教師等語；被告則自陳為碩士畢業
    ，案發時在夜市上班等語（見本院卷第20頁反面），並參酌
    兩造財產資力（因屬個人隱私，僅予參酌，不予揭露），暨
    兩造之身分、地位、經濟狀況、被告上開加害情形等一切情
    狀，認原告請求90,000元之慰撫金，尚嫌過高，應核減為60
    ,000元，始為允當，逾此部分之請求，為無理由，應予駁回
    。
四、綜上所述，原告基於侵權行為損害賠償之法律關係，請求被
    告給付60,000 元，及自本件起訴狀繕本送達被告翌日即111
    年3月16日（見附民卷第7頁）起至清償日止，按年息5%計算
    之利息，為有理由，應予准許，逾此範圍之請求，為無理由
    ，應予駁回。
五、本件事證已臻明確，兩造其餘攻擊防禦方法及證據，核與判
    決之結果不生影響，爰不一一論列，併此敘明。　　　　　
六、本件原告勝訴部分係適用小額訴訟程序為被告敗訴之判決，
    依民事訴訟法第436 條之20規定，應依職權宣告假執行。至
    原告敗訴部分，其假執行之聲請已失其依附，應併予駁回。
七、本件係原告提起刑事附帶民事訴訟，而經本院刑事簡易庭依
    刑事訴訟法第504 條第1 項規定裁定移送前來，無庸繳納裁
    判費。　　　
中    華    民    國    111   年     8   月     29    日
                  斗六簡易庭      法  官  温文昌
上列為正本係照原本作成。
如不服本判決，應於送達後20日內，以判決違背法令為理由，向
本院斗六簡易庭提出上訴狀並表明上訴理由（上訴理由應記載原
判決所違背之法令及其具體內容、依訴訟資料可認為原判決有違
背法令之具體事實）。如於本判決宣示後送達前提起上訴者，應
於判決送達後20日內補提上訴理由書（須按他造人數附繕本）。
中　　華　　民　　國　　111 　年　　8 　　月　　30　　日
                                  書記官  林雅菁